臺灣臺北地方法院刑事判決　　　　 100年度審交簡上字第62號
公　訴　人　臺灣臺北地方法院檢察署檢察官
上　訴　人
即　被　告　張維雅
上列上訴人即被告因公共危險案件，不服本院100 年度北交簡字
第1036號中華民國100 年10月28日之第一審判決（聲請簡易判決
處刑案號：100 年度偵字第15157 號），提起上訴，本院管轄之
第二審地方法院合議庭判決如下：
    主  文
上訴駁回。
張維雅緩刑貳年。
    事  實
一、張維雅於民國100 年6 月28日20時40分許，在臺北市中正區
    福和橋上，騎乘車牌號碼HV9-859 號普通重型機車，沿臺北
    市中正區福和橋往永和方向行駛時，本應注意保持安全間距
    ，而依當時天候雨、夜間有照明、視距良好等情，並無不能
    注意之情事，竟疏未注意而擦撞陳潔穎所騎乘之自行車左側
    把手，致陳潔穎人車倒地，受有雙側膝蓋挫傷、左膝擦傷之
    傷害（涉嫌過失傷害部分已和解，未據陳潔穎提出告訴）。
    張維雅明知騎車肇事致人受傷，竟基於肇事逃逸之犯意，未
    停車處理反逕自騎車往永和方向逃逸，嗣經目擊者林志捷騎
    車在後追趕，抄下車牌號碼後報警處理，始循線查悉上情。
二、案經臺北市政府警察局中正第二分局報請臺灣臺北地方法院
    檢察署檢察官偵查後聲請簡易判決處刑。
    理  由
一、證據能力：本件認定事實所引用之卷證資料（包含人證、書
    證等，詳下述及者），並無證據證明係公務員違背法定程序
    所取得，與本案亦有自然之關連性，被告張維雅及公訴人於
    準備程序迄至本案言詞辯論終結，均不爭執該等卷證之證據
    能力或曾提出關於證據能力之聲明異議，本院認引為證據為
    適當，是依刑事訴訟法第159 條之5 等規定，下述認定事實
    所引用之證據方法均有證據能力，合先敘明。
二、上開事實，業據被告於本院準備及審理程序中自白無誤，核
    與證人陳潔穎、林志捷之警詢證詞相符，並有道路交通事故
    現場圖、調查報告表、補充資料表、現場照片、車籍查詢資
    料及診斷證明書等件在卷可稽，是被告上開任意性自白核與
    事實相符而可採信，前此之所辯並非實情，本案事證已臻明
    確，被告犯行足堪認定，自應依法論科。
三、核被告所為，係犯刑法第185 條之4 之肇事逃逸罪。原審認
    被告所為罪證明確，援引刑事訴訟法第449 條第1 項前段、
    第3 項、刑法第185 條之4 、第41條第1 項前段之規定，判
    處有期徒刑6 月，並諭知易科罰金之折算標準，其認事用法
    均無違誤，量刑亦甚妥適，是被告上訴辯稱非故意逃逸不理
    云云，與其嗣後於本院歷次所為互核一致且查與事實相符之
    任意性自白不符，顯非事實，其提起本件上訴洵屬無理由，
    自應予以駁回。
四、然查被告前未曾因故意犯罪受有期徒刑以上刑之宣告，此有
    臺灣高等法院被告前案紀錄表乙件附卷可稽，此次其因一時
    失慮致罹刑典，經此偵審程序當知所警惕、更注意行車交通
    安全，信無再犯之虞，兼參酌其與被害人已達成和解，且經
    被害人向本院表示同意給予被告緩刑之意見（見卷附和解書
    及本院公務電話紀錄各乙紙），認被告所受刑之宣告以暫不
    執行為適當，爰併諭知緩刑2 年，以勵自新。
據上論斷，依刑事訴訟法第455 條之1 第1 項、第3 項、第368
條，刑法第74條第1 項第1 款，判決如主文。
本案經檢察官翁偉玲到庭執行職務。
中    華    民    國   100    年    12    月    30    日
                  刑事第二十一庭  審判長法  官  劉素如
                                        法  官  林勇如
                                        法  官  吳勇毅
上正本證明與原本無異。
本件不得上訴。
                                        書記官  游秀珠
中    華    民    國   100    年    12    月    30    日